臺灣雲林地方法院民事簡易判決
110年度簡字第146號
原      告  江佳芳  
被      告  廖昶鴻即廖世鴻

訴訟代理人  吳俊樫  
上列被告因過失傷害案件，經原告提起損害賠償之刑事附帶民事
訴訟（110年度交附民字第122號），經本院刑事庭裁定移送前來
，本院於民國111年8月29日言詞辯論終結，判決如下：
    主      文
被告應給付原告新臺幣壹萬柒仟捌佰壹拾元，及自民國一一０年
八月二十日起至清償日止，按週年利率百分之五計算之利息。
原告其餘之訴駁回。
訴訟費用由被告負擔百分之二，餘由原告負擔。
本判決第一項得假執行。但被告如以新臺幣壹萬柒仟捌佰壹拾元
為原告預供擔保，得免為假執行。
原告其餘假執行之聲請駁回。
    事實及理由
一、原告起訴主張：
  ㈠被告於民國109年10月11日晚間10時49分許駕駛車牌號碼000-
    0000號自用小客車(下稱系爭汽車)，沿雲林縣西螺鎮光明西
    路（道路中央劃設有行車分向限制線）由東往西方向行駛，
    行經雲林縣○○鎮○○○路000號前時，竟駕車跨越上開路段之行
    車分向限制線，侵入並逆向行駛在對向車道，進而不慎撞擊
    停放在該處路旁之多部機車，適有原告於該處路旁牽行車牌
    號碼000-0000號普通重型機車(下稱系爭機車)，因遭受被告
    所駕駛系爭汽車之撞擊，致系爭機車倒地，並壓倒原告，原
    告因此受有右下肢挫傷合併擦傷之傷害。
  ㈡原告因被告上開過失行為，致受有下開損害如下：
　⒈截至111年8月29日止，原告共計支出醫療費用新臺幣（下同
    ）19,030元。
  ⒉截至111年8月29日止，原告共計支出增加生活上必需費用6,3
    74元(含除疤凝膠2,800元、醫療用品費用3,394元、停車費1
    80元)。
  ⒊截至111年8月29日止，原告共計支出看診交通費用31,400元
    、開庭交通費用3,200元。
  ⒋原告未來醫療美容費用209,996元。
　⒌不能工作損害：原告係從事自營蔬菜販賣，每日獲利約2,000
    元，因本件車禍事故導致不能3個月不能工作，致受有不能
    工作損害18萬元。
  ⒍精神慰撫金30萬元。
　㈢綜上所述，原告因本件車禍事故致受有共計75萬元之損害，
    爰依侵權行為之法律關係提起本件訴訟等語。並聲明：
  ⒈被告應給付原告75萬元，及自起訴狀繕本送達翌日起至清償
    日止，按週年利率5%計算之利息。
  ⒉願供擔保，請准宣告假執行。　
二、被告則以：被告對本件車禍事故刑事判決所認定之犯罪事實
    不爭執，且同意賠償原告所支出彰化基督教醫療財團法人雲
    林基督教醫院(下稱雲林基督教醫院)醫療費用1,250 元、光
    復皮膚科診所醫療費用300元、除疤凝膠2,800元、醫療用品
    費用3,394元。至原告請求被告賠償其二林四季皮膚科診所
    、陳建達診所、道聖中醫診所之醫療費用，及原告看診上開
    各醫療院所之交通費用、不能工作損失、將來醫療美容費用
    部分，如彰化基督教醫療財團法人彰化基督教醫院(下稱彰
    化基督教醫院)鑑定認與本件車禍有相當因果關係時，則同
    意賠償原告因看診二林四季皮膚科診所、陳建達診所、道聖
    中醫診所而支出之自付額醫療費用；中醫看診部分以每次來
    回100元、身心科部分以每次來回500元作為計算計程車車資
    之基準；不能工作損失部分以鑑定不能工作期間為據，並以
    111年度每月最低基本工資25,250元作為計算基準；將來醫
    療美容費用部分，以鑑定原告所需將來醫療美容費用為何為
    據。另原告請求被告賠償其開庭車資與本件車禍事故無關，
    是被告不同意賠償，且原告請求之精神慰撫金過鉅，亦請求
    酌減等語置辯。並聲明：
　㈠原告之訴駁回。
　㈡如受不利判決，願反供擔保請准免假執行。
三、兩造不爭執之事實：　　　
  ㈠被告於109年10月11日晚間10時49分許駕駛系爭汽車，沿雲林
    縣西螺鎮光明西路（道路中央劃設有行車分向限制線）由東
    往西方向行駛，行經雲林縣○○鎮○○○路000號前時，本應注意
    汽車駕駛人行駛在道路中央劃設有行車分向限制線之路段時
    ，不得跨越分向限制線而逆向行駛在對向車道，且依當時天
    候晴、柏油路面乾燥無缺陷、無障礙物及視距良好等情，並
    無不能注意之情事，竟疏未注意，駕車跨越上開路段之行車
    分向限制線，侵入並逆向行駛在對向車道，進而不慎撞擊停
    放在該處路旁之多部機車，適有原告於該處路旁牽行系爭機
    車，因遭受被告所駕駛系爭汽車之撞擊，致系爭機車倒地，
    並壓倒原告，原告因此受有右下肢挫傷合併擦傷之傷害。被
    告因上開過失傷害之犯行經本院以110年度交易字第145號刑
    事判決判處拘役50日，如易科罰金，以1千元折算1日確定在
    案。
  ㈡原告因本件車禍事故迄今支出光復皮膚科診所300元、雲林基
    督教醫院1,250元之醫療費用，被告沒有意見。
  ㈢原告因本件車禍事故而支出除疤凝膠2,800元、醫療用品3,39
    4元，被告沒有意見。
  ㈣原告因往返看診之交通費用，兩造同意原告如有搭乘計程車
    看診之必要時，則中醫看診部分以每次來回100元、身心科
    、開庭車資部分以每次來回500元計算。
  ㈤兩造呈報職業、教育、收入等身分經濟狀況，及稅務電子閘
    門財產所得調件明細表。
  ㈥原告迄今仍未領取強制汽車責任保險金。
  ㈦本院110年度交易字第145號全部刑事卷。
四、本件兩造所爭執之處，應在於：
  ㈠原告因本件車禍事故有無看診二林四季皮膚科診所、道聖中
    醫診所、陳建達診所及藍光照光治療之必要？
  ㈡原告因本件車禍事故有無搭乘計程車往返看診之必要？如有
    ，原告可得請求計程車之車資為何？如否，原告可得請求看
    診之車資為何？
  ㈢原告因本件車禍事故所致傷勢日後有無醫美之必要？如有，
    日後醫美所需費用為何？
  ㈣原告可否請求被告賠償其開庭車資？如有，則原告可得請求
    開庭車資為何？
  ㈤原告因本件車禍事故所致傷勢是否不能工作？如是，則原告
    可得請求不能工作之數額為何？
  ㈥原告請求精神慰撫金是否過鉅？
五、茲論述如下：　
  ㈠按因故意或過失，不法侵害他人之權利者，負損害賠償責任
    ，民法第184條第1項前段定有明文。再不法侵害他人之身體
    或健康者，對於被害人因此喪失或減少勞動能力或增加生活
    上之需要時，應負損害賠償責任；不法侵害他人之身體、健
    康、名譽或自由者，被害人雖非財產上之損害，亦得請求賠
    償相當之金額，同法第193條第1項、第195條第1項分別定有
    明文。經查，原告因被告上開過失傷害行為，致受有右下肢
    挫傷合併擦傷之情，業如前述，乃構成侵權行為，揆之上開
    法律規定可知，被告自應負損害賠償責任。
　㈡茲就原告請求之金額分別審核如下：
　⒈雲林基督教醫院、光復皮膚科診所醫療費用部分：
　　原告主張其因本件車禍事故迄今支出雲林基督教醫院1,250
    元、光復皮膚科診所300元之醫療費用等語，業據其提出醫
    療費用收據為證，復為被告所不爭執，自堪信原告上開主張
    為真實，是原告請求被告賠償其因本件車禍所支出雲林基督
    教醫院、光復皮膚科診所醫療費用共計1,550元（計算式：1
    ,250＋300＝1,550）之醫療費用，自屬有據，應予准許。
　⒉二林四季皮膚科診所、道聖中醫診所、陳建達診所醫療費用
    部分：
　⑴原告主張其因本件車禍事故所致傷勢，需至二林四季皮膚科
    診所為藍光照光治療，並至道聖中醫診所、陳建達診所看診
    治療，截至111年8月29日止，分別支出醫療費用1,200元、1
    2,800元、3,480元等語，業據其提出醫療費用收據等為證，
    而被告並不否認原告有支出該等醫療費用之情，惟否認原告
    有看診該等診所之必要，而經本院分別函詢雲林基督教醫院
    、光復皮膚科診所、陳建達診所、道聖中醫診所、二林四季
    皮膚科診所有關原告看診之情等節，雲林基督教醫院、光復
    皮膚科診所、陳建達診所、道聖中醫診所、二林四季皮膚科
    診所分別函覆稱：「…原告江佳芳因本件車禍所致傷勢，有
    無醫美除疤或去色之必要?如有，情況為何?所需費用為何？
    須醫美及皮膚治療，費用請洽醫美診所。原告江佳芳因本
    件車禍所致傷勢，有無需至如附件一所示中醫、身心科就診
    之必要?如有，情況為何？無法回答…」、「…㈢原告江佳芳因
    本件車禍所致傷勢。有無醫美除疤或去色之必要？如有， 
    情況為何？所需費用為何？回答：病患有外傷傷口，未來可
    能會產生疤痕，建議使用除疤凝膠淡化疤痕， 患者自願購
    買一條除疤凝膠$2800元整。㈣原告江佳芳因本件車禍所致傷
    勢，有無需至如附件一所示中醫、身心科就診之必要？如有
    ，情況為何？回答：由目前病歷記載，無法判定是否需要至
    中醫或身心科就診。」、「1.個案江o芳（身分證統一編號…
    ）自民國110年8月6日起至同年11月26日於本診所就診共六
    次，自付金額總共新台幣1,400元整。…3.本診所為精神科專
    科診所，『有無醫美除疤或去色之必要』，建議由整形外科或
    醫美相關科別的專家評估判斷。4.個案目前仍有焦慮相關症
    狀，建議持續門診追蹤；至於是否需要中醫治療則不在本診
    所專業範圍內，無法提供意見。…」、「…一、車禍所致傷勢
    ，至本院道聖中醫醫療費用總額$10,750元整。…江佳芳女士
    因車禍所致傷勢，在接受他院診治後，車禍傷勢仍影響生活
    品質及工作狀況、右腿傷勢影響睡眠品質，因此尋求中醫診
    療。中醫診療內容由醫師診察後均為必要性治療，且經江佳
    芳女士同意後進行。各項費用之必要性載明如附件病歷所示
    。」、「患者自述右下肢外傷導致疤痕，回覆貴院說明如下
    ：⒈如所附收據紀錄。…⒊依目前醫學文獻，建議可採用蜂巢
    透鏡皮秒雷射治療，以改善疤痕組織，詳細費用需請病人回
    診計算面積及討論治療次數方能估計…」，有雲林基督教醫
    院111年12月9日一一０雲基字第1101200036號函、光復皮膚
    科診所110年12月6日、陳建達診所回覆本院110年12月3日函
    、道聖中醫診所110年12月10日道字第110121001號函、二林
    四季皮膚科診所111年2月8日二林四季字第111020801號函附
    卷可稽。
　⑵因上開函覆內容相互扞格，且被告亦否認上開診所函覆之情
    ，本院遂檢送原告上開歷次就診醫療院所之病歷等資料囑託
    彰化基督教醫院鑑定原告因本件車禍所致傷勢，有無需至中
    醫、身心科就診之必要等情，彰化基督教醫院鑑定完畢，並
    檢送111年5月20日鑑定報告書到院，依該鑑定報告書所載：
    「…二、原告江佳芳因本件車禍所致傷勢，有無需至如附件
    一所示中醫、身心科就診之必要？答：一般患者無必要，但
    醫師不會反對患者尋求傳統醫療、身心科協助。三、原告江
    佳芳因本件車禍所致傷勢，有無至彰化二林皮膚科診所為藍
    光照光之治療？其日後有無醫美除疤、整容之必要？如有，
    情況為何？所需費用為何？答：一般患者無必要，但每個人
    對美的認知是主觀的，醫師不會反對患者做自費醫美、除疤
    ，實際費用需依據療效而定。…」，有彰化基督教醫院111年
    7月18日一一一彰基院志字第110700001號函附卷可考，復為
    兩造所不爭執，自堪認為可採。
　⑶則依上開彰化基督教醫院鑑定結果，可知原告因本件車禍所
    致傷勢並無至中醫、身心科就診之必要，亦無至彰化二林皮
    膚科診所為藍光照光治療之必要，更無將來醫美之必要甚明
    。是原告請求被告應賠償其截至111年8月29日止所支出二林
    四季皮膚科診所醫療費用1,200元、道聖中醫診所醫療費用1
    2,800元、陳建達診所醫療費用3,480元等語，要乏所據，不
    應准許。
　⒊將來醫美費用部分：　
　　原告主張其因本件車禍所致傷勢致生疤痕，為除疤日後需支
    出醫療美容費用209,996元等語，雖據其提出醫療費用收據
    等為證，然為被告所否認，且原告日後並無醫療美容之必要
    ，已如上述，此外，原告迄今仍未舉證證明其因本件車禍所
    致傷勢日後有醫美之必要之情為真實，是原告此部分之主張
    尚難憑採，則原告請求被告賠償其將來醫美費用209,996元
    ，即乏所據，要難准許。
　⒋除疤凝膠、醫療用品費用部分：
　　原告主張其因本件車禍所致傷勢，而支出除疤凝膠2,800元
    、醫療用品3,394元等語，業據其提出醫療費用收據、藥局
    收據等為證，復為被告所不爭執，自堪信為真實。是原告請
    求被告賠償其除疤凝膠、醫療用品費用共計6,194元（計算
    式：2,800＋3,394＝6,194），核屬有據，應予准許。
　⒌看診計程車車資、停車費部分：
　⑴原告主張其因本件車禍所致傷勢，而分別至雲林基督教醫院
    、光復皮膚科診所、二林四季皮膚科診所、道聖中醫診所、
    陳建達診所看診，致支出總計31,400元之計程車交通費用及
    看診二林四季皮膚科診所之停車費120元等語，固據其提出
    停車費繳費證明為證，被告並不否認原告有支出停車費之情
    ，惟否認原告因看診而有搭乘計程車之必要，而經本院分別
    函詢雲林基督教醫院、光復皮膚科診所、陳建達診所、道聖
    中醫診所、二林四季皮膚科診所有關原告看診有無搭乘計程
    車必要之情等節，雲林基督教醫院、光復皮膚科診所、陳建
    達診所、道聖中醫診所、二林四季皮膚科診所分別函覆稱：
    「…原告江佳芳回診時間為何？其因本件車禍所致傷勢，回
    診時有無搭乘計程車往返就診之必要？如有，所需期間為何
    ？109年10月13日及110年8月4日曾來門診，其餘無法回答。
    …」、「…㈡原告江佳芳回診時間為何？其因本件車禍所致傷
    勢，回診時有無搭乘計程車往返就診之必要？如有，所需期
    間為何？回答：回診時間為109年11月16日和109年11月19日
    ，有病歷記載無法明確判定是否去搭計程車之必要。…」、
    「…2.個案看診日期為民國110年8月6日、同年月13日、27日
    、 同年9月24日、同年11月12及26日共六次。依個案之前回
    診時之狀況，搭乘汽車往返較為妥適，之後仍須搭車之期間
    則難以預測。…」、「…二、江佳芳女士因車禍所致傷勢，至
    本院就診後，局部疼痛導致走路行動困難需他人交通協助或
    搭乘計程車往返就診之情形，有四週之期間。…」、「…⒉…是
    否需要搭乘計程車牽涉到評估肢體關節活動度，應由復健專
    科判斷建議。…」，有雲林基督教醫院111年12月9日一一０雲
    基字第1101200036號函、光復皮膚科診所110年12月6日、陳
    建達診所回覆本院110年12月3日函、道聖中醫診所110年12
    月10日道字第110121001號函、二林四季皮膚科診所111年2
    月8日二林四季字第111020801號函附卷可稽。
　⑵因上開函覆內容相互扞格，且被告亦否認上開診所函覆之情
    ，本院遂檢送原告上開歷次就診醫療院所之病歷等資料囑託
    彰化基督教醫院鑑定原告因本件車禍所致傷勢，有無搭乘計
    程車往返就診之必要？彰化基督教醫院鑑定完畢，並檢送11
    1年5月20日鑑定報告書到院，依該鑑定報告書所載：「…一
    、原告江佳芳因本件車禍所致傷勢，截至何時回診時有搭乘
    計程車往返就診之必要？答：一般患者無必要。」，有彰化
    基督教醫院111年7月18日一一一彰基院志字第110700001號
    函附卷可考，復為兩造所不爭執，自堪認為可採。
　⑶則依上開彰化基督教醫院鑑定結果，可知原告因本件車禍所
    致傷勢就診時並無搭乘計程車之必要甚明，則原告請求被告
    賠償其往返就診總計31,400元之計程車交通費用，即屬無據
    ，要難憑採。又原告並無至中醫、身心科就診之必要，亦無
    至彰化二林皮膚科診所為藍光照光治療之必要，已如前述，
    則原告請求被告賠償此部分看診之交通費用及停車費用，即
    屬無據，要難准許。而原告既有至雲林基督教醫院、光復皮
    膚科診所看診，且此部分之看診為必要，既為被告所不否認
    ，則原告請求被告賠償此部分之交通費用，即屬有據，雖原
    告主張此部分交通費用應以計程車收費標準計算，惟為被告
    所否認，且原告迄仍未提出計程車費用收據為證，自難認原
    告此部分主張為可採，而依被告辯稱以使用95無鉛汽油，每
    公升油價30元，每公升油耗10公里作為計算原告支出交通費
    用之基準，並有油價資訊管理與分析系統附卷可參，應屬合
    理可採。另自原告住所地至雲林基督教醫院、光復皮膚科診
    所單趟距離分別為3.2公里、1公里，亦有Google地圖附卷可
    按，則據此計算，原告因看診雲林基督教醫院、光復皮膚科
    診所總計支出交通費用為66元（計算式：①雲林基督教醫院
    （看診時間：109年10月11日、109年10月13日、110年8月4
    日，其中109年10月11日第一趟部分，原告係搭乘救護車急
    診，故應不予計算此趟之交通費）：3.2×5÷10×30＝48。②光
    復皮膚科診所（看診時間：109年11月16、18、19日）：1×6
    ÷10×30＝18。①＋②＝66）。是原告請求被告賠償其因看診所支
    出交通費用66元，即屬有據，應予准許，逾此範圍所為之主
    張，要乏所據，不應准許。
　⒍開庭車資部分：
　　原告主張被告對其因本件車禍所致傷勢不予聞問，致原告需
    提起訴訟，以維護自身權益，因應訴本件訴訟，而需支出開
    庭交通費用3,200元，被告自應賠償此部分交通費用等語，
    然為被告所否認，且此與被告之侵權行為間無從認有直接因
    果關係之存在，是原告此部分縱有損失，被告亦無賠償之義
    務，故原告就此部分所為之請求，於法顯然無據，為無理由
    。
　⒎不能工作損失部分：
　⑴原告主張其自營蔬菜販賣，每日獲利約2,000元，因本件車禍
    事故導致3個月不能工作，致受有不能工作損害18萬元等語
    ，然為被告所否認，而經本院分別函詢雲林基督教醫院、光
    復皮膚科診所、陳建達診所、道聖中醫診所、二林四季皮膚
    科診所有關原告因本件車禍是否不能工作等節，雲林基督教
    醫院、光復皮膚科診所、陳建達診所、道聖中醫診所、二林
    四季皮膚科診所分別函覆稱：「…㈤原告江佳芳因本件車禍所
    致傷勢，有無不能工作之情?如有，不能工作期間為何？無
    法回答。…」、「…㈤原告江佳芳因本件車禍所致傷勢，有無
    不能工作之情？如有，不能工作期間為何？回答：僅由109
    年11月16號和109年11月19號兩次門診，無法明確判定原告
    是否有不能工作的狀況。…」、「…、江佳芳女士因車禍所
    致傷勢，經問診中得知江女士工作之勞務有蹲站或協助搬運
    農作物等勞務，因車禍傷勢造成無法維持既有工作情況約三
    個月，嚴重影響工作能力約三個月，因傷勢導致工作中或工
    作後仍局部不適約四個月，傷勢後遺症狀至今仍未痊癒約已
    四個月。…」、「…⒋能否工作應視個人工作性質而定，若要
    評估肢體關節活動度等限制，可請復健專科醫師評估建議。
    」，有雲林基督教醫院111年12月9日一一０雲基字第1101200
    036號函、光復皮膚科診所110年12月6日、陳建達診所回覆
    本院110年12月3日函、道聖中醫診所110年12月10日道字第1
    10121001號函、二林四季皮膚科診所111年2月8日二林四季
    字第111020801號函附卷可稽。
　⑵因上開函覆內容相互扞格，且被告亦否認上開診所函覆之情
    ，本院遂檢送原告上開歷次就診醫療院所之病歷等資料囑託
    彰化基督教醫院鑑定原告因本件車禍所致傷勢，有無不能工
    作等情，彰化基督教醫院鑑定完畢，並檢送111年5月20日鑑
    定報告書到院，依該鑑定報告書所載：「…四、原告江佳芳
    因本件車禍所致傷勢，有無不能工作之情？如有，不能工作
    期間為何？答：一般患者無不能工作。」，有彰化基督教醫
    院111年7月18日一一一彰基院志字第110700001號函附卷可
    考，復為兩造所不爭執，自堪認為可採。則依上開彰化基督
    教醫院鑑定結果，可知原告因本件車禍所致傷勢並無不能工
    作之情甚明，則原告請求被告賠償其受有不能工作損害18萬
    元，即乏所據，殊難憑採。
　⒏精神慰撫金部分：
　　按不法侵害他人之權利，被害人受有非財產上損害，請求加
    害人賠償相當金額之慰撫金時，法院對於慰撫金之量定，應
    斟酌實際加害情形、所造成之影響、被害人痛苦之程度、兩
    造之身分地位經濟情形及其他一切狀況為之。本院審酌因被
    告逆向行駛在對向車道，進而不慎撞擊停放在該處路旁之多
    部機車，適有原告於該處路旁牽行系爭機車，因遭受被告所
    駕駛系爭汽車之撞擊，致系爭機車倒地，並壓倒原告，致原
    告受有上開傷害，足認原告之身體及精神均受有一定之痛苦
    ，復參酌兩造之學歷、職業、每月收入，及109年度之稅務
    電子閘門所得及財產調件明細表顯示之所得及財產經濟狀況
    等一切情狀，認為原告請求精神慰撫金1萬元，尚屬合理，
    應屬有據，逾此範圍之請求，則難認有據。
　⒐綜上所述，原告請求之損害賠償金額以17,810元（計算式：1
    ,550＋6,194＋66＋10,000＝17,810），核屬有據，逾此金額之
    請求，則屬無據。 　
　㈢末按給付無確定期限者，債務人於債權人得請求給付時，經
    其催告而未為給付，自受催告時起，負遲延責任，其經債權
    人起訴而送達訴狀者，與催告有同一之效力；遲延之債務，
    以支付金錢為標的者，債權人得請求依法定利率計算之遲延
    利息；應付利息之債務，其利率未經約定，亦無法律可據者
    ，週年利率為百分之五，民法第229條第2項、第233條第1項
    前段、第203條分別定有明文。本件原告請求被告賠償之金
    額，並未定有給付之期限，而本件起訴狀繕本於110年8月19
    日送達被告，則原告請求自起訴狀繕本送達之翌日即110年8
    月20日起至清償日止，按週年利率5%計算之遲延利息，並未
    逾上開規定之範圍，亦無不合，應予准許。
六、從而，原告依侵權行為之法律關係請求被告給付17,810元，
    及自110年8月20日起至清償日止，按週年利率5%計算之利息
    ，為有理由，應予准許。逾此範圍之請求，則無理由，應予
    駁回。
七、本件事證已臻明確，兩造其餘之攻擊或防禦方法及所用之證
    據，經本院斟酌後，認為均不足以影響本判決之結果，爰不
    逐一論列，附此敘明。　　
八、本判決原告勝訴部分係就民事訴訟法第427條第2項第11款訴
    訟適用簡易程序所為被告等敗訴之判決，依民事訴訟法第38
    9條第1項第3款規定，應依職權宣告假執行，而被告請求供
    擔保免為假執行，於法並無不合，爰酌定相當擔保金額准許
    之。至於原告敗訴部分，其假執行之聲請失所附麗，應併予
    駁回。
九、訴訟費用負擔之依據：民事訴訟法第79條。　　　
中　　華　　民　　國　　111 　年　　9 　　月　　12　　日
                  民事簡易庭    法  官  陳秋如
以上正本係照原本作成。
如對本判決上訴，須於判決送達後20日內向本院提出上訴狀（需
附繕本）。如委任律師提起上訴者，應一併繳納上訴審裁判費。
中　　華　　民　　國　　111 　年　　9 　　月　　12　　日
                                書記官　林家莉